【裁判字號】    91,易,3558
【裁判日期】    920225
【裁判案由】    毒品危害防制條例
【裁判全文】
臺灣板橋地方法院刑事判決                        九十一年度易字第三五五八號
    公  訴  人  臺灣板橋地方法院檢察署檢察官
    被      告  甲○○
右列被告因違反毒品危害防制條例案件，經檢察官提起公訴（九十一年度毒偵字第二
九五八號），本院判決如左：
    主  文
甲○○連續施用第二級毒品，處有期徒刑肆月，如易科罰金，以參佰元折算壹日。又
持有第一級毒品，處有期徒刑參月，如易科罰金，以參佰元折算壹日。應執行有期徒
刑陸月，如易科罰金，以參佰元折算壹日。
扣案之海洛因伍包（淨重柒點參肆公克）、安非他命拾壹包（淨重陸點參公克），均
沒收銷燬之。又扣案之吸食器壹組沒收之。
    事  實
一、甲○○前於民國（下同）八十八年間因施用第二級毒品安非他命案件，經本院依
    聲請以八十八年度毒聲字第三一○五號裁定送觀察、勒戒後，因認無繼續施用毒
    品之傾向，而由臺灣板橋地方法院檢察署檢察官於八十八年六月三日以八十八年
    度偵字第一二五八九號為不起訴處分確定；復於八十九年間因施用第二級毒品安
    非他命案件，經本院依聲請以八十九年度毒聲字第三五二四號裁定送觀察、勒戒
    後，亦認無繼續施用毒品之傾向，又經臺灣板橋地方法院檢察署檢察官於八十九
    年六月十五日以八十九年度毒偵字第二○○三為不起訴處分確定。詎甲○○猶不
    知悛悔，明知安非他命係毒品危害防制條例第二條第二項第二款所列之第二級毒
    品，不得施用、持有，竟復基於施用安非他命之概括犯意，自九十一年三月下旬
    某日起（確實日期不詳）至九十一年八月十九日下午四時許止，在臺北縣新莊市
    ○○路四五一號二樓二六二室租屋處，以將安非他命置於吸食器內，再以火置其
    下方燒烤使安非他命產生煙霧之方式，連續施用安非他命多次（約每日施用一次
    ），而三犯施用毒品犯行。又其明知海洛因係毒品危害防制條例第二條第二項第
    一款所列之第一級毒品，不得施用、持有，竟意圖施用海洛因，於九十一年八月
    十九日下午四時許，在臺北縣三重市重新橋下，自真實姓名年籍不詳綽號「小陳
    」之成年男子處取得海洛因五包（淨重七點三四公克）而持有海洛因，尚未著手
    施用前，為警於九十一年八月十九日晚上六時三十分許，在臺北縣新莊市○○路
    四五一號二樓二六二室內查獲，並扣得海洛因五包（淨重七點三四公克）、安非
    他命十一包（淨重六點三公克）及其所有供施用安非他命所用之吸食器一組。
二、案經臺北市政府警察局大安分局報請臺灣板橋地方法院檢察署檢察官偵查起訴。
    理  由
一、
（一）右揭施用第二級毒品安非他命及持有第一級毒品海洛因之事實，業據被告甲○
      ○於警訊及本院審理時坦承不諱，核與同時在場被查獲之人徐龍生、蔡鳳珠於
      警訊中之證言相符，而被告於前開時地經警查獲時所採集之尿液經送鑑定結果
      ，確呈安非他命陽性反應，有台北市立療養院煙毒尿液檢驗報告書一件附卷可
      稽（見偵查卷第六十五頁），復有海洛因五包（淨重七點三四公克）、安非他
      命十一包（淨重六點三公克）及被告所有供施用安非他命所用之吸食器一組扣
      案足資佐證。又前開扣案毒品，經鑑定結果，確為第一級毒品海洛因及安非他
      命之事實，有法務部調查局九十一年九月二十三日調科壹字第○六○○○六四
      六七號鑑定通知書一件（見偵查卷第六十一頁）、臺北市政府警察局大安分局
      查獲涉嫌毒品危害防制條例毒品初步鑑定報告單三件（見偵查卷第十六頁至第
      十八頁）在卷足參。足認被告前開之自白，應與事實相符。
（二）又查，被告前於八十八年間因施用第二級毒品安非他命案件，經本院依聲請以
      八十八年度毒聲字第三一○五號裁定送觀察、勒戒後，因認無繼續施用毒品之
      傾向，而由臺灣板橋地方法院檢察署檢察官於八十八年六月三日以八十八年度
      偵字第一二五八九號為不起訴處分確定；復於八十九年間因施用第二級毒品安
      非他命案件，經本院依聲請以八十九年度毒聲字第三五二四號裁定送觀察、勒
      戒後，亦認無繼續施用毒品之傾向，又經臺灣板橋地方法院檢察署檢察官於八
      十九年六月十五日以八十九年度毒偵字第二○○三為不起訴處分確定之事實，
      有臺灣高等法院被告全國前案紀錄表、臺灣高等法院檢察署刑案紀錄簡覆表、
      臺灣板橋地方法院檢察署檢察官八十八年度偵字第一二五八九號不起訴處分書
      、臺灣板橋地方法院檢察署檢察官八十九年度毒偵字第二○○三號不起訴處分
      書各一件在卷可稽。
（三）從而，本件事證明確，被告施用第二級毒品安非他命及持有第一級毒品海洛因
      之犯行，堪以認定，應依法論科。
二、查海洛因與安非他命依其成癮性、濫用性及對社會危害性之程度，已分別為毒品
    危害防制條例第二條第二項第一款、第二款列為第一級毒品與第二級毒品。被告
    甲○○施用第二級毒品安非他命及持有第一級毒品海洛因之犯行，所為核係犯毒
    品危害防制條例第十條第二項施用第二級毒品罪與同條例第十一條第一項持有第
    一級毒品罪。又被告非法持有第二級毒品之低度行為，已為其施用第二級毒品之
    高度行為所吸收，不另論罪。又被告於九十一年八月十九日下午四時之前九十六
    小時內某時點施用第二級毒品犯行以外之犯罪事實，雖未據公訴人起訴，然該部
    分事實與公訴人起訴之犯罪事實，有連續犯裁判上一罪之關係，應為起訴效力所
    及，本院自得加以審究。再被告先後多次施用第二級毒品之犯行，均時間密接，
    且所犯為犯罪構成要件相同之罪名，顯係基於概括犯意為之，為連續犯，應依刑
    法第五十六條規定論以一罪，並加重其刑。又被告所犯上開二罪間，犯意各別，
    行為互殊，應予分論併罰。爰審酌被告曾因施用毒品經送勒戒所觀察、勒戒後，
    仍未能戒斷其施用毒品之惡習，再犯本件犯行，惟因施用毒品均僅係戕害其自己
    身心並無加害他人，再衡量其施用及持有毒品時間之長短及被告犯罪之動機、目
    的、手段、犯罪後之態度等一切情狀，分別量處如主文所示之刑，及諭知易科罰
    金之折算標準；並定其應執行之刑，及諭知易科罰金之折算標準，以示懲儆。
三、扣案之海洛因五包（淨重七點三四公克）、安非他命十一包（淨重六點三公克）
    ，係毒品危害防制條例第二條第二項第一款、第二款所定之第一級、第二級毒品
    ，應依同條例第十八條第一項前段規定，沒收銷燬之。另扣案之吸食器一組，僅
    係以日常用品臨時替代施用毒品所用之物，就其性質上或使用上，均非專供施用
    毒品之器具，惟係被告所有，且係供本件施用安非他命所用之物，業據其供明在
    卷，應依刑法第三十八條第一項第二款之規定，宣告沒收之。
據上論斷，應依刑事訴訟法第二百九十九條第一項前段，毒品危害防制條例第十條第
二項、第十一條第一項、第十八條第一項前段，刑法第十一條前段、第五十六條、第
五十一條第五款、第四十一條第一項前段、第三十八條第一項第二款，判決如主文。
本案經檢察官王正皓到庭執行職務。
中      華      民      國     九十二     年     二     月    二十五    日
                                臺灣板橋地方法院刑事第庭
                        法  官    白  光  華
右正本證明與原本無異。
如不服本判決，應於判決送達後十日內向本院提出上訴狀 (應附繕本) ，上訴於臺灣
高等法院。
                                    書記官    劉  怡  君
中      華      民      國     九十二     年    三      月       三     日
附錄本案論罪科刑法條全文：
毒品危害防制條例第十條：
施用第一級毒品者，處六月以上五年以下有期徒刑。
施用第二級毒品者，處三年以下有期徒刑。
毒品危害防制條例第十一條
持有第一級毒品者，處三年以下有期徒刑、拘役或新台幣五萬元以下罰金。
持有第二級毒品者，處二年以下有期徒刑、拘役或新台幣三萬元以下罰金。
持有專供製造或施用毒品之器具者，處一年以下有期徒刑、拘役或新台幣一萬元以下
罰金。


司法院資訊處製作；財團法人民間司法改革基金會備份。
